【裁判字號】    92,易,217
【裁判日期】    920624
【裁判案由】    違反菸酒管理法
【裁判全文】
臺灣雲林地方法院刑事判決                          九十二年度易字第二一七號
    公  訴  人  臺灣雲林地方法院檢察署檢察官
    被      告  甲○○
右列被告因違反菸酒管理法案件，經檢察官提起公訴（九十一年度偵字第二六八七號
），本院判決如左：
    主  文
甲○○連續明知為私菸而販賣，處有期徒刑月，如易科罰金，以佰元折算壹日，
扣案之「大衛杜夫」牌私菸肆箱（貳佰條）、白色「七星」牌私菸伍箱（貳佰伍拾條
）、銀色「七星」牌私菸壹箱（伍拾條）均沒收之。
    事  實
一、甲○○基於意圖營利之概括犯意，向不詳姓名年籍之「林姓」男子，以每條新台
    幣（下同）二百八十元之代價購入「大衛杜夫」牌私菸若干，復以每條二百六十
    元之代價購入「七星」牌私菸若干。其即於民國九十一年六月十五日，駕駛車號
    ５Ｍ－２９２１號自小客車，在雲林縣境內四處兜售上述私菸，而連續販賣「七
    星」牌香煙共五條。嗣於九十一年六月十八日十時三十分許，甲○○又駕駛上述
    自小客車準備沿途兜售時，在雲林縣土庫鎮縣道甲線二一˙五公里處為警盤查而
    查獲，並扣得「大衛杜夫」牌私菸四箱共二百條、白色「七星」牌香煙五箱共二
    百五十條、銀色「七星」牌一箱五十條等私菸。
二、案經台中港務警察局報告臺灣雲林地方法院檢察署檢察官偵查起訴。
    理  由
一、被告甲○○對上述販賣私菸之犯罪事實坦白承認，並有扣案之上述香煙足資佐證
    ，扣案香煙之照片在卷可參。該等扣案之香煙經警方抽樣送請代理商鑑定，認均
    係仿冒即未經許可製造之私煙等情，有台中港務警察局函文及其所附之香煙代理
    商「商真股份有限公司」函文、「傑太日菸國際股份有限公司」函文在卷可稽。
    被告雖另辯稱其係代「林姓」男子販賣私菸云云，但被告對「林姓」男子名字及
    其年籍住址等均無法交代，被告又供稱其與「林姓」男子只有一面之緣，是「林
    姓」男子主動載貨來給伊，事後「林姓」男子不敢去找伊云云。但上述香煙數量
    甚多，價值不低，實不可能僅有一面之緣之人會主動交給被告如此多之香煙，事
    後亦不可能對上述香煙毫無追究之意。是被告於警訊中所供上述私菸係伊向「林
    姓」男子購買，準備自己販賣用，要貨時是由「林姓」男子以貨運行直接託運至
    伊住處等語才屬可採。其於本院庭訊中之上述辯解則不足取。本件事證明確，被
    告犯行堪以認定，自應依法論科。
二、核被告所為，係犯菸酒管理法第四十七條之販賣私煙罪。被告先後數次犯行，時
    間緊接，觸犯犯罪構成要件之罪名，顯係基於概括犯意而為，應依連續犯之規定
    論以一罪，並加重其刑。
三、本院審酌被告犯後坦白犯行，惟卻欲擺脫私菸為其所有之事實，可見被告亦有避
    重就輕之心態，仍然心存僥倖，被告賣出私菸之數量僅五條，數量甚低，價值不
    高，犯罪所得非鉅，雖本案查獲支私煙總數甚高，但就被告犯罪之情節而言，其
    販賣私菸之情節尚非屬嚴重，被告因失業沒有工作收入，其父親中風，其並有小
    孩待扶養，目前家中經濟靠其妻子做手工賺取不固定之薪水維持，可見其家庭生
    活確實有困難之處等一切情狀，量處如主文所示之刑，並諭知易科罰金之折算標
    準。扣案之私菸屬查獲之私煙，依法宣告沒收之。
四、公訴意旨另以：被告販賣上述私菸另觸犯商標法第六十三條之販賣仿冒商標商品
    罪嫌。被告則對此部份犯嫌供稱伊不知道是仿冒商標私菸，他們說是水貨，伊沒
    有抽過該種品牌香煙所以看不出來等語。經查：檢察官認上述私菸菸盒上之商標
    均屬仿冒之情，固有上述代理商公司之函文為憑。但商標法第六十三條明文：【
    明知】為前條商品而販賣、意圖販賣而陳列、輸出或輸入者，處一年以下有期徒
    刑、拘役或科或併科新台幣五萬元以下罰金。在犯罪構成要件上，以被告明知商
    標是仿冒為要件。本件依據扣案之卷附香煙照片觀之，外觀與上述香煙真品幾近
    相同，若非送請原代理公司鑑定，一般人實均難以辨識該香煙盒上之商標究竟是
    否仿冒。此外，亦無其他證據證明被告是明知上述香煙之商標係仿冒而來。被告
    上述辯解，非屬虛妄，應屬可採。從而，本件因無法得到被告明知香煙商標係屬
    仿冒之確信，被告違反商標法第六十三條之犯行，是屬不能證明。惟此部份犯嫌
    與被告前述之犯行，檢察官認有裁判上一罪之關係，爰不另為無罪之諭知。
據上論斷，應依刑事訴訟法第二百九十九條第一項前段，菸酒管理法第四十七條、第
五十七條，刑法第十一條前段、第五十六條、第四十一條第一項前段，罰金罰鍰提高
標準條例第二條，判決如主文。
中      華      民      國    九十二    年      六      月    二十四    日
                                        臺灣雲林地方法院刑事第一庭
                                            法  官  侯廷昌
右正本證明與原本無異。
如不服本判決，應於判決送達後十日內向本院提出上訴狀( 應附繕本 )。
                                            書記官  蔡金保
中      華      民      國    九十二    年      六      月    二十四    日
附錄法條：
菸酒管理法第四十七條
明知為私菸、私酒，而販賣、轉讓或意圖販賣而陳列者，處一年以下有期徒刑、拘役
或科或併科新臺幣十五萬元以上七十五萬元以下罰金。


司法院資訊處製作；財團法人民間司法改革基金會備份。
